臺灣桃園地方法院刑事判決
110年度交簡上字第339號
上  訴  人  臺灣桃園地方檢察署檢察官 
被      告  呂學武



上列上訴人因被告犯過失傷害案件，不服本院民國109 年7 月24
 日所為109年度桃交簡字第1543號第一審刑事簡易判決（檢察官
聲請簡易判決處刑案號：109 年度調偵字第365 號），提起上訴
，本院管轄之第二審合議庭判決如下：
    主  文
上訴駁回。
    事實及理由
一、本案經本院合議庭審理結果，認原審以被告呂學武犯過失傷
    害罪，處拘役20日，如易科罰金，以新臺幣1千元折算1日，
    核原審之認事用法俱無違誤，量刑亦屬妥適，應予維持，其
    餘均引用原審簡易判決書記載之事實、證據及理由（如附件
    ）。
二、檢察官上訴意旨略以：被告於車禍後未賠償告訴人，亦未與
    告訴人達成和解，犯後態度非佳，原審量刑顯屬過輕，請撤
    銷原判決，另為適當合法之判決。
三、按量刑之輕重，係屬事實審法院得依職權自由裁量之事項，
    苟於量刑時，已依行為人之責任為基礎，並斟酌刑法第57條
    各款所列情狀，而未逾越法定範圍，又未濫用其職權，即不
    得遽指為違法；在同一犯罪事實與情節，如別無其他加重或
    減輕之原因，下級審法院量定之刑，亦無過重或失輕之不當
    情形，則上級審法院對下級審法院之職權行使，原則上應予
    尊重（最高法院72年台上字第6696號判例、85年度台上字第
    2446號判決意旨參照）。準此，法官量刑，如非有上揭明顯
    違法情事，自不得擅加指摘其違法或不當。經查，本件原審
    審酌被告駕駛汽車於左轉之際未禮讓直行車先行，而貿然左
    轉，致釀成本件交通事故，並使告訴人黃世榮受有傷害，所
    為不該，應予非難；復考量被告犯後坦認犯行之犯後態度，
    惟未能與告訴人達成和解；兼衡被告於警詢時自述之教育程
    度、家庭經濟狀況及其素行等一切情狀，量處上揭刑度，核
    原審所量處之刑與被告之犯罪情節非顯不相當，亦未逾越客
    觀上之適當性、相當性及必要性之比例原則，量刑尚屬妥適
    ，無裁量濫用之情事。
四、綜上所述，原審認事用法有據，量刑尚屬妥適，檢察官上訴
    請求撤銷原判決，即無理由，應予駁回。
據上論斷，應依刑事訴訟法第455 條之1 第1 項、第3 項、第36
8 條、第373 條，判決如主文。
本案經檢察官王柏淨聲請簡易判決處刑，檢察官劉仲慧到庭執行
職務。
中　　華　　民　　國　　111 　年　　6 　　月　　17　　日
                  刑事第七庭　審判長法　官　陳佳宏
　　　　　　　　　　　　　　　　　　法　官　陳昭仁
　　　　　　　　　　　　　　　　　　法　官　方楷烽
以上正本證明與原本無異。
不得上訴。
                                    書記官　詹右辰
中　　華　　民　　國　　111 　年　　6 　　月　　17　　日

附件：
臺灣桃園地方法院刑事簡易判決
                                 109年度桃交簡字第1543號
聲　請　人　臺灣桃園地方檢察署檢察官
被　　　告　呂學武　男　65歲（民國00年0月0日生）
                    身分證統一編號：Z000000000號
                    住○○市○○區○○街00號
                    居桃園市○○區○○路0段0000巷0號
上列被告因過失傷害案件，經檢察官聲請以簡易判決處刑（109
年度調偵字第365 號），本院判決如下：
    主      文
呂學武犯過失傷害罪，處拘役貳拾日，如易科罰金，以新臺幣壹
仟元折算壹日。
    事實及理由
一、本件犯罪事實及證據，均引用檢察官聲請簡易判決處刑書（
    如附件）之記載。
二、論罪科刑：
  ㈠核被告呂學武所為，係犯刑法第284 條前段之過失傷害罪。
  ㈡又被告於其過失傷害犯行尚未被有偵查犯罪職權之公務員發
    覺前，向前往現場處理車禍事故之警員自首肇事，此有桃園
    市政府警察局大溪分局大溪交通分隊道路交通事故肇事人自
    首情形紀錄表1 份在卷可考（詳見偵卷第41頁），應認被告
    合於自首要件，依刑法第62條前段之規定減輕其刑。
  ㈢爰以行為人之責任為基礎，審酌被告駕駛汽車於左轉之際未
    禮讓直行車先行，而貿然左轉，致釀成本件交通事故，並使
    告訴人黃世榮受有傷害，所為不該，應予非難；復考量被告
    犯後坦認犯行之犯後態度，惟未能與告訴人達成和解；兼衡
    被告於警詢時自述之教育程度、家庭經濟狀況及其素行等一
    切情狀，量處如主文所示之刑，並諭知易科罰金之折算標準
    。
三、據上論斷，應依刑事訴訟法第449 條第1 項前段、第3 項、
    第454 條第2 項，刑法第284 條前段、第62條前段、第41條
    第1 項前段，刑法施行法第1 條之1 第1 項，逕以簡易判決
    處刑如主文。
四、如不服本判決，得於判決書送達之翌日起20日內，以書狀敘
    述理由，向本庭提出上訴。
中    華    民    國   109    年    7     月    24    日
                  刑事第十七庭    法  官  李思緯
以上正本證明與原本無異。
如不服本判決，應於判決送達後20日內向本院提出上訴狀（應附
繕本）。
                                  書記官　薛福山
中　　華　　民　　國　 109　　年　　7 　　月　　24　　日



附錄論罪科刑法條：
中華民國刑法第284條前段：
因過失傷害人者，處1 年以下有期徒刑、拘役或10萬元以下罰金
；致重傷者，處3 年以下有期徒刑、拘役或30萬元以下罰金。


附件：
臺灣桃園地方檢察署檢察官聲請簡易判決處刑書
                                    109年度調偵字第365號
    被　　　告　呂學武　男　65歲（民國00年0月0日生）
                        住○○市○○區○○街00號
                        居桃園市○○區○○路0段0000巷0號
                        國民身分證統一編號：Z000000000號
上列被告因過失傷害案件，業經偵查終結，認為宜以簡易判決處
刑，茲將犯罪事實及證據並所犯法條分敘如下：
        犯罪事實
一、呂學武於民國108年8月18日下午3時38分許，駕駛車牌號碼0
    00-0000號自用小客貨車，沿桃園市大溪區永昌路由東往西
    方向行駛，自永昌路左轉埔頂路1段245巷時，本應注意轉彎
    車應讓直行車先行，而以當時情況，並無任何不能注意之情
    形，竟疏未禮讓直行車即貿然左轉，適有黃世榮騎乘車牌號
  &0000; 碼000-000號普通重型機車，沿永昌路由西往東方向直
    行而
    來，兩車因而發生碰撞，致黃世榮人車倒地，並因此受有頭
    部外傷合併頭暈、左肩挫擦傷、左側髖部挫擦傷等傷害。
二、案經黃世榮訴由桃園市政府警察局大溪分局報告偵辦。
        證據並所犯法條
一、證據：
（一）被告呂學武於警詢時及偵查中所為之供述。
（二）證人即告訴人黃世榮於警詢時及偵查中經具結後所為之證
      述。
（三）告訴人之診斷證明書。
（四）道路交通事故現場圖、道路交通事故調查報告表（一）（
      二）、道路交通事故照片、監視器及翻拍照片。
（五）桃園市政府警察局道路交通事故當事人酒精測定紀錄表、
      桃園市政府警察局道路交通事故肇事人自首情形紀錄表。
（六）公路監理電子閘門列印資料。
（七）桃園市政府警察局道路交通事故初步分析研判表。
二、核被告所為，係犯刑法第284條前段之過失傷害罪嫌。
三、依刑事訴訟法第451條第1項聲請逕以簡易判決處刑。
    此　致
臺灣桃園地方法院
中    華    民    國    109    年     4   月    21   日
                               檢 察 官   王 柏 淨
本件正本證明與原本無異
中　　華　  民　　國　  109    年     4   月    28   日
                               書 記 官   邱 絹 蓉
附錄本案所犯法條全文
中華民國刑法第284條
因過失傷害人者，處 1 年以下有期徒刑、拘役或 10 萬元以下
罰金；致重傷者，處 3 年以下有期徒刑、拘役或 30 萬元以下
罰金。
附記事項：
本件係依刑事訴訟法簡易程式辦理，法院簡易庭得不傳喚被告、
輔佐人、告訴人、告發人等出庭即以簡易判決處刑；被告、被害
人、告訴人等對告訴乃論案件如已達成民事和解而要撤回告訴或
對非告訴乃論案件認有受傳喚到庭陳述意見之必要時，請即另以
書狀向簡易法庭陳述或請求傳訊。